# 政府与企业合作

提问人：夜聆雪 时间：2020-07-09 09:50:00
请教陈老师以下两个特殊问题研究院应该怎么进行账务处理比较合适：
1 、政府提供 2 亿元的专项设备资金用于研究院实验室建设，产权归政府。
问：产权归政府，我觉得不属于无偿，应该属于政府资本性投入。
在收到政府补助的时候：
借：银行存款
贷：其他应付款还是递延收益
在购买资产时候：
借：固定资产
贷：银行存款
固定资产折旧：
借：研发支出
贷：累计折旧
摊销政府补助：
借：其他应付款
贷：资本公积
2 、政府建设 9 万平方米厂房产权归政府，五年内提供给研究院免费使用， 5 年后研究院按锁定价格（原建造成本价+装修费+土地基准楼面地价）分期回购。厂房未建成期间，政府分批免费借用 2000 平方米左右办公用房， 3000 平方米左右实验用房给研究院使用。
请教陈老师此类业务会计处理。

回答人：chenyiwei
虽然名义上产权归政府，但事实上由企业使用的，应按照实质重于形式原则，确认为本企业固定资产。对于贷方科目，需根据对交易经济实质的分析，判断该交易是政府对企业的资本性投入还是政府补助，根据经济实质进行相应的会计处理。